【裁判字號】    99,台上,5874
【裁判日期】    990929
【裁判案由】    違反毒品危害防制條例
【裁判全文】
最高法院刑事判決            九十九年度台上字第五八七四號
上  訴  人  甲○○
選任辯護人  呂秋  律師
            邱靖貽律師
上  訴  人  乙○○
上列上訴人等因違反毒品危害防制條例案件，不服台灣高等法院
中華民國九十九年七月一日第二審判決（九十九年度上訴字第一
三九八號，起訴案號：台灣士林地方法院檢察署九十八年度偵字
第一二七五四號），提起上訴，本院判決如下：
    主  文
上訴駁回。
    理  由
一、上訴人甲○○部分
按刑事訴訟法第三百七十七條規定，上訴於第三審法院，非以判
決違背法令為理由，不得為之。是提起第三審上訴，應以原判決
違背法令為理由，係屬法定要件。如果上訴理由書狀並未依據卷
內訴訟資料，具體指摘原判決不適用何種法則或如何適用不當，
或所指摘原判決違法情事，顯與法律規定得為第三審上訴理由之
違法情形，不相適合時，均應認其上訴為違背法律上之程式，予
以駁回。本件原判決維持第一審判決論處上訴人甲○○共同製造
第二級毒品罪刑（處有期徒刑八年），駁回其在第二審之上訴，
已敘明認定犯罪事實之依據及憑以認定之理由。對於上訴人及其
選任辯護人所辯：警方係因上訴人於民國九十八年九月十一日警
詢時供出製造安非他命之先驅原料係由綽號「大安」即劉哲安等
人所提供而查出來源，因而破獲劉哲安等人共同製造毒品犯行，
請求傳訊證人即行政院海岸巡防署海洋巡防總局承辦人員盧志杰
，並依毒品危害防制條例第十七條第一項減輕其刑等語，原判決
認為並無傳訊必要，且無適用該條項可言，亦依卷證資料說明：
(一)警方於九十八年九月十一日查獲本案之前，早已掌握上訴人與
李聞哲（綽號「BOSS」）、李耀羽（綽號「小羽」）、劉哲安（
綽號「阿安」）、陳鏡安、陳衍志等製造甲基安非他命集團成員
聯絡之行動電話、同案被告江世昌（業經判處罪刑確定）及共犯
所駕駛車輛之車號，並實施跟監、拍照，因此嗣經訊問上訴人時
，即能提示所有共犯十五人之照片供彼等辨識、指認，有九十八
年度偵字第一二七五四號偵查卷內偵訊筆錄可憑，並據檢察官於
第一審證實：「被告甲○○供述的共犯已經到案，但是尚未起訴
，目前仍在偵查中，實際上在查獲被告前（對）這些共犯就已經
開始偵查作為。」等語（見第一審卷第一二三頁）。(二)上訴人於
九十八年九月十一日檢察官偵訊時尚稱：「BOSS」為李文「哲」
或李文「澤」，不知「小羽」、「大安」姓名等語（見偵查卷第
一一七頁）。觀諸台灣士林地方法院檢察署移送併辦之該署九十
九年度偵字第六三０六號劉哲安等八人毒品危害防制條例案件偵
查卷宗影本：(一)警方早於九十八年五月三十日起即已開始監聽李
聞哲、李耀羽、陳鏡安之行動電話，取得彼等相互並與劉哲安之
通話譯文（見該卷宗第三四五頁）及跟監、拍照車輛與製造毒品
處所之照片。(二)行政院海岸巡防署海岸巡防總局偵防查緝隊技士
林益源所具職務報告亦載明：「偵辦北部地區男子李聞哲、李耀
羽等人製造、販賣安非他命毒品案，經長期偵監與陸續查獲甲○
○、陳衍志、陳瑞凱等十五人，共計三處製造安非他命工廠」等
情（見該卷宗第二一九頁）。復經台灣板橋地方法院九十九年度
重訴字第八號被告劉哲安、陳衍志共同製造第二級毒品案件判決
說明：行政院海岸巡防署海岸巡防總局偵防查緝隊偵辦北部地區
男子李聞哲等人共組製造、販賣安非他命毒品集團乙案期間，於
九十八年十月二十七日在台北縣鶯歌鎮現場查獲劉哲安、陳衍志
經營製造安非他命工廠，專案小組成員於查獲該二人並對彼等製
毒處所發動搜索之前，業已掌握其二人及李聞哲、李耀羽、張明
坤之身分與各自所涉犯嫌，且對於李聞哲、李耀羽、張明坤涉嫌
部分之偵查亦早已發動，而有通訊監察之實施等情。就此徵諸原
判決上開論敘，認定上訴人並無毒品危害防制條例第十七條第一
項之適用，殊無適用法則不當、理由矛盾及調查未盡之違背法令
情事。上訴意旨所謂上訴人於九十八年九月十一日偵查時業已供
出李聞哲、李耀羽及劉哲安之身材相貌特徵、車牌號碼、行動電
話號碼，警方始循線查獲云云，指摘原判決未依毒品危害防制條
例第十七條第一項減輕其刑，有適用法則不當及理由矛盾之違法
；又謂原審未傳訊盧志杰到庭，亦有調查未盡之違法等語，自不
足據以辨認原判決已具備違背法令之形式要件。本件上訴違背法
律上之程式，應予駁回。
二、上訴人乙○○部分
按第三審上訴書狀，應敘述上訴之理由，其未敘述者，得於提起
上訴後十日內補提理由書於原審法院，已逾上述期間，而於第三
審法院未判決前仍未提出上訴理由書狀者，第三審法院應以判決
駁回之，刑事訴訟法第三百八十二條第一項、第三百九十五條後
段規定甚明。上訴人乙○○不服原判決論處共同製造第二級毒品
罪刑（處有期徒刑六年），於民國九十九年七月十九日提起上訴
，並未敘述理由，迄今逾期已久，於本院未判決前仍未提出，依
上開規定，其上訴自非合法，應予駁回。
據上論結，應依刑事訴訟法第三百九十五條，判決如主文。
中    華    民    國  九十九  年    九    月  二十九  日
                      最高法院刑事第十庭
                          審判長法官  花  滿  堂
                                法官  黃  正  興
                                法官  陳  東  誥
                                法官  林  錦  芳
                                法官  洪  昌  宏
本件正本證明與原本無異
                                      書  記  官
中    華    民    國  九十九  年    十    月    一    日
                                                     m

司法院資訊處製作；財團法人民間司法改革基金會備份。
